# 请教大佬

提问人：xiuzi123 时间：2021-07-20 14:33:05
房地产企业收到税局退回的进项留抵退税如何进行账务处理

回答人：chenyiwei
企业收到留抵税额退回时，按照实际收到的金额，借记银行存款，贷记“应交税费——应交增值税（进项税额转出）”，其原理类似于出口退税。现金流量列入“收到的税费返还”。